臺灣高等法院交通事件裁定
抗　告　人
即受處分人　甲○○
上列抗告人因違反道路交通管理處罰條例案件，不服臺灣新竹地
方法院，中華民國94年6月8日所為裁定（94年度交聲字第84號，
原處分案號：交通部公路總局新竹區監理所竹監自字第裁50-ZEA
006140號），提起抗告，本院裁定如下：
    主  文
抗告駁回。
    理  由
一、按汽車行駛高速公路，不得有在路肩上行駛之行為，高速公
    路交通管制規則第9條第1項第2 款定有明文；又按汽車行駛
    於高速公路或設站管制之道路，而不遵管制之規定者，處汽
    車駕駛人新臺幣3,000元以上6,000元以下罰鍰；而汽車駕駛
    人駕駛汽車違反道路交通管理處罰條例第33條規定者，除應
    依該條所規定之罰鍰處罰外，並予記違規點數1 點，道路交
    通管理處罰條例第33條第1項、第63條第1項第1 款亦分別定
    有明文。
二、原裁定略以：聲明異議人即受處分人甲○○於民國93年10月
    9日上午10時18分許，駕駛車號ZC-3566號自小客貨車在國道
    一號高速公路北上車道366.8 公里處，因行駛右側路肩違規
    ，為國道公路警察局第5 警察隊警員舉發違規。查依舉發照
    片顯示異議人之駕車明顯行駛在白實線外之路肩位置。而非
    異議人所指之匯入車道之虛線末端，益徵異議人未依據虛線
    之指示匯入車道，反而駕車行駛路肩甚明。從而異議人所辯
    ，無足採信。原處分機關依上開規定，裁處異議人罰鍰6,00
    0元，並記違規點數1點，於法並無不合，本件異議為無理由
    ，自應將其異議駁回等語。
三、抗告意旨略以：
（一）查鈞院94年度交聲字第84號所裁示第4項第2條第3 款中指
      出「觀諸卷附之舉發照片，可知異議人之駕駛明顯行駛在
      白實線外之路肩位置˙˙˙」等語，顯對該處罰僅限於照
      片上之認定違規行為，既然只限定照片上之認定，請求詳
      查抗告人之方向燈是一直往左邊亮著，並非像一般不亮或
      者按警示燈雙向燈保持亮著，以保持高度警戒。足以證明
      抗告人並非想於高速公路路肩作違規行為。
（二）次查引道是作為慢慢加速，不可能一下衝進主幹道或停下
      造成後車阻塞危險情事。試問：若交通規則中可於實線與
      虛線點交會處停下等待無車情形再行前進入主幹道？抗告
      人理應受罰責無旁貸。
（三）再查抗告人剛考取駕照實際經驗並非老練，對匯車部分尚
      屬經驗不足，更何況遇車流量大總是心理徬徨猶豫理所當
      然更加小心，而由於更加小心反而遭處分，且是冤枉受處
      更是內心不服語。
四、查抗告人即受處分人甲○○於上揭時地駕駛上開自用小客貨
    車，在高速公路行駛路肩等事實，有內政部警政署國道公路
    警察局公警局交字第ZEA006140 號舉發違反道路交通管理事
    件通知單1紙、違規照片1幀、高雄市政府交通局於93年12月
    8日所出具之高市交裁駕字第9300006672號書函1紙在卷可稽
    。抗告人辯稱當時因車輛過多、不願禮讓，與路肩進行右側
    超車情形截然不同，且舉發地點正是匯入車道之虛線末端，
    且抗告人之方向燈是一直往左邊亮著，並非像一般不亮或按
    警示燈雙向燈保持亮著，以保持高度警戒。足以證明抗告人
    並非想行駛路肩等語。惟查依卷附之舉發照片顯示，抗告人
    係行駛在白色實線外之路肩，顯非其所稱之匯入車道之虛線
    末端，抗告人自稱係引道慢慢加速云云，並不足採。縱使當
    時抗告人之方向燈是往左邊亮著，惟並不阻礙其既成之違規
    事實，又縱使當時該路段車流量甚大，抗告人亦應依標線之
    指示，伺機匯入正常車道，自不能以他車不願禮讓為由而行
    駛路肩。從而抗告人提起抗告並無理由，原處分機關依上開
    規定，裁處抗告人罰鍰6,000元，並記違規點數1點，自屬依
    法有據，原裁定認異議為無理由，而駁回聲明異議，並無不
    合，本件抗告無理由，應予駁回。
五、據上論結，應依道路交通案件處理辦法第26條，刑事訴訟法
    第412條，裁定如主文。
中　　華　　民　　國　　94　　年　　9 　　月　　6 　　日
                  交通法庭審判長法　官  陳正雄
　　　　　　　　　　　　　　　　法  官  許宗和
　　　　　　　　　　　　　　　　法  官  許錦印
以上正本證明與原本無異。
不得再抗告。
                                書記官  楊妙恩
中　　華　　民　　國　　94　　年　　9 　　月　　6 　　日
